【裁判字號】    99,抗,259
【裁判日期】    991129
【裁判案由】    撤銷調解
【裁判全文】
臺灣高等法院高雄分院民事裁定           99年度抗字第259號
抗  告  人  揚基興業有限公司
法定代理人  林慧玲
上列抗告人因與相對人柯武廷間請求撤銷調解事件，對於民國99
年8 月20日臺灣高雄地方法院99年度補字第997 號所為裁定提起
抗告，本院裁定如下：
    主  文
原裁定廢棄。
    理  由
一、抗告意旨略以：本件乃職災糾紛，依勞動基準法（下稱勞基
    法）第59條規定，雇主最多支付2 年及40個月合計64個月之
    職災補償。伊既非雇主，賠償責任當不可能超過雇主責任。
    是伊最多應負64個月即新台幣（下同）211 萬2000元職災補
    償責任，原裁定竟核定訴訟標的價額為416 萬9000元，顯有
    違誤。
二、按訴訟標的之價額，由法院核定。核定訴訟標的之價額，以
    起訴時之交易價額為準；無交易價額者，以原告就訴訟標的
    所有之利益為準。因定期給付或定期收益涉訟，以權利存續
    期間之收入總數為準，民事訴訟法第77條之1第1、2 項、第
    77條之10前段分別定有明文。是法院於核定訴訟標的價額時
    ，應以原告起訴請求法院裁判之聲明範圍為準。又所謂「權
    利存續期間」，若契約漏未記載，則應按給付之目的，為符
    合法律規定之解釋。查抗告人、世家公司與相對人間因職災
    補償爭議，於98年5 月22日在高雄市政府勞工局勞工行政中
    心四樓協調中心調解成立，作成職災補償勞資爭議調解紀錄
    ，該調解紀錄內容略以：「．．(二)勞資雙方同意就原領工資
    （自97年12月29日職災發生日起）每月5 萬元達成協議補償
    相對人，其中抗告人分擔3 萬3000元，世家公司分擔1 萬70
    00元，於98年6 月5 日支付第1 期即98年1 月至5 月底合計
    25萬元（抗告人16萬5000元；世家公司8 萬5000元），爾後
    各期於每月5 日前支付5 萬元（抗告人3 萬3000元、世家公
    司1 萬7000元）；(三)有關醫療補償部分，相對人提出部分醫
    療收據主張其已支付醫療費用19萬8000元，抗告人並已給付
    11萬元予相對人，其餘8 萬8000元由相對人提供醫療收據證
    明予抗告人後，由抗告人支付相對人（98年7 月5 日及8 月
    5 日各支付44000 元）；爾後相對人各期醫療收據證明於每
    月1 日前交付抗告人，抗告人於當月5 日支付相對人」。是
    兩造間所成立職災補償調解紀錄之內容，分為兩部分，一為
    勞動基準法第59條第1 款之醫療補償，一為同法第59條第2
    款之工資補償。按「勞工在醫療中不能工作時，雇主應按其
    原領工資數額予以補償。但醫療期間屆滿二年仍未能痊癒，
    經指定之醫院診斷，審定為喪失原有工作能力，且不合第三
    款之殘廢給付標準者，雇主得一次給付四十個月之平均工資
    後，免除此項工資補償責任。」，為勞動基準法第59條第2
    款所明定。依其規定意旨觀之，2 年期間係勞工之醫療期間
    ，雇主應給付該期間之工資，至40個月之平均工資，乃勞工
    醫療經過2 年後，仍未能回復原有工作能力，為免雇主負無
    限期之補償責任，而明定得一次給付40個月之平均工資，以
    免除其此後之薪資補償。是就工資補償部分，調解內容雖未
    記載終期，顯係遺漏記載，核諸勞基法第59條第2 款規定之
    情形，探究當事人之真意，自應受勞動基準法第59條第2 款
    40個月期限之制約，否則若無期限將如何解釋「其餘各期視
    為全部到期之情形」。原裁定以本件就兩造間所成立職災補
    償調解紀錄其中工資補償部分，屬因定期給付涉訟，因未約
    定終期，而以權利存續期間超過10年，依民事訴訟法第77條
    之10規定，認應以10年為計算基礎，計為396 萬元，連同醫
    療費4 萬4000元，核定為416 萬9000元，即有未合，抗告意
    旨執以指摘原裁定不當，聲明廢棄，為有理由，應由本院將
    原裁定廢棄，發回原法院為調查後再為妥適裁定。
三、據上論結，本件抗告為有理由，依民事訴訟法第492 條，裁
    定如主文。
中    華    民    國    99    年    11    月    29    日
                            民事第六庭
                                審判長法官  許明進
                                法      官  李炫德
                                法      官  徐文祥
以上正本證明與原本無異。
如不服本裁定應於送達後10日內向本院提出再抗告狀（並按他造
當事人之人數附繕本），並繳納再抗告費新臺幣1,000 元。
再為抗告僅得以適用法規顯有錯誤為理由，並應委任律師為代理
人。如委任律師提起抗告者，應一併繳納抗告費。
中    華    民    國    99    年    11    月    29    日
                                書  記  官  梁雅華
附註：
抗告人之配偶、三親等內之血親、二親等內之姻親，或抗告人為
法人、中央或地方機關時，其所屬專任人員具有律師資格並經法
院認適當者，亦得為第三審代理人。
抗告人或其法定代理人具有律師資格者及前項情形，應於提起抗
告或委任時釋明之。

司法院資訊處製作；財團法人民間司法改革基金會備份。
